

# EDGAR A. ESPINOSA

#### Arquitecto

Profesionista con más de 20 años de experiencia supervisando proyectos de construcción desde los trabajos iniciales hasta la entrega de la obra, incluyendo asimismo conocimiento de las áreas de administración, presupuestos y adquisiciones. Con un fuerte sentido de la urgencia, respeto a la normatividad y con orientación a la solución de problemas, combino el análisis de la información con la experiencia práctica para la mejor toma de decisiones. Independiente, de pensamiento crítico y con atención hacia el detalle. Fluido en inglés.

# **EDUCACIÓN**

#### MASTER EN TECNOLOGÍAS DE INFORMACIÓN Y COMUNICACIÓN (MTIC)

Universidad Interamericana para el Desarrollo 2022 - 2023

#### MASTER EN ADMINISTRACIÓN (MBA)

EGADE Business School Cursos completados (2003-2014)

#### **ARQUITECTO**

Tecnológico de Monterrey 1994 - 1998

## **CURSOS**

#### Habilidades Profesionales: Negociación y Liderazgo

Tecnológico de Monterrey/edX (MOOC)

#### Managing Innovation and Design Thinking

HEC Paris/Coursera (MOOC)

## Comunicación Efectiva y Asertiva

Centro de Liderazgo Innovación y Creatividad 2020 | Duración 8 horas

### Conducción de Equipos de Alto Desempeño

Tecnológico de Monterrey 2020 | Duración 11.5 horas

#### Construyendo Resiliencia

Centro de Liderazgo Innovación y Creatividad 15.02.2020 | Duración 4 horas

#### Desarrollo de Habilidades Gerenciales

Centro de Liderazgo Innovación y Creatividad 23.02.2019 | Duración 4 horas

#### Inteligencia Emocional y Mindfulness

Impacta Consultora/MindSeed 03.11.2018 | Duración 5 horas

## Comunicación Efectiva

Taller con LEGO 04.10.2018 - 01.11.2018 | Duración 8 horas

# EXPERIENCIA PROFESIONAL

#### SUPERVISOR DE MANTENIMIENTO SUPERVISOR DE **OBRA**

2018 - presente

#### Industrial Afiliada, S.A. de C.V. // Monterrey, NL

- Asegurar el uso eficiente de recursos, incluyendo mano de obra, materiales,
- Supervisar trabajos en obras de remodelación y construcciones nuevas de Centros de Atención a Clientes Telcel en las Régiones 3, 4 y 9: Cambios de imagen CAC Citadel, Guadalupe, NL y CAC Delicias I, Delicias, CHI, construcción de CAC Tepeyac, CDMX y adecuación de central celular en Acapulco, GRO.
- Coordinar la comunicación entre Telcel y subcontratistas generales.
- Revisar las estimaciones de obra y coordinar los trabajos de obra civil, instalaciones y aire acondicionado ejecutados por los subcontratistas.
- Elaborar y revisar generadores de obra así como realizar reportes diarios y semanales de avance de obra
- Coordinar equipos de trabajo de diferentes especialidades.
- Coordinar con subcontratistas la entrega a tiempo de materiales requeridos para cada proyecto.

#### **ESPECIALISTA** COMPRADOR 2011 - 2014

#### Tecnológico de Monterrey, Dirección de Abasto // Monterrey, NL

- Coordinar los concursos para la asignación de contratista general, servicios y suministros de 5 casas del Sorteo Tec.
- Desarrollar fuerte relación con proveedores para asegurar la entrega a tiempo.
- Solicitar cotizaciones, generar comparativas y seleccionar proveedores en las áreas de construcciones y remodelaciones del Tec de Monterrey.
  Revisar las estimaciones de obra, administrar el control presupuestal y
- coordinar los pagos de 11 casas del Sorteo Tec.
- Participar en la reducción del 5% en el monto de las asignaciones de los contratistas generales.
- Desarrollar y supervisar proyectos de remodelación en el Tec de Monterrey.

# AROUITECTO **ESPECIALISTA**

#### Sorteos Tec, Dirección de Construcción // Monterrey, NL

- Desarrollar los catálogos de conceptos general de obra, carpintería, herrería y varias especialidades de 6 casas del Sorteo Tec.
- Gestionar y administrar la información proveídas por los despachos de diseño arquitectónico y de interiores
- Realizar con AutoCAD los planos, dibujos y croquis para apoyo a concursos.
- Elaborar la cuantificación de volúmenes de obra para los presupuestos de 6 casas del Sorteo Tec

# ADMINISTRADOR DE PROPIEDAD

#### Marina Mia Condos, A.C. // Playa del Carmen, QR

- Encabezar el mantenimiento de edificio en condominio de 56 unidades.
- Obtener el incremento del índice de pago de cuotas de mantenimiento, fortaleciendo la relación con los propietarios
- Implementar la entrega de reportes mensuales a condóminos.
- Supervisar trabajos de albañilería y acabados de las unidades para entrega.
- Proveer servicio al cliente respondiendo rápidamente a consultas de inquilinos.

#### COORDINADOR **ADMINISTRATIVO** 2007 - 2008

#### Órigo Developers // Playa del Carmen, QR

- · Administrar los controles presupuestal y contractual para un proyecto de edificio de 240 unidades condominale
- Preparar los reportes semanales y mensuales para presentación a socios e inversionistas
- Manejar la administración de la información relativa al proyecto.
- Revisar las estimaciones de obra y coordinar el sistema de pagos.

## **IDIOMAS**

# Inglés

Nivel Avanzado

#### Francés

Nivel Básico

# **HABILIDADES**



- Ética
- Resiliencia
- Trabajo en Equipo
- Adaptabilidad y Flexibilidad
- Autoaprendizaje
- Razonamiento para la Complejidad
- Dominio de nuevas tecnologías